臺灣新竹地方法院刑事判決　　　　　　 99年度審易字第920號
公　訴　人　臺灣新竹地方法院檢察署檢察官
被　　　告　向秋華
上列被告因違反毒品危害防制條例案件，經檢察官提起公訴（99
年度毒偵字第1700號），本院依簡式審判程序判決如下：
    主  文
向秋華施用第二級毒品，累犯，處有期徒刑柒月。
    事  實
一、向秋華前曾於民國97年間因違反毒品危害防制條例案件，
    經本院於97年6 月9 日以97年度易字第375 號判處有期徒刑
    4 月，於97年6 月27日確定。其又於97年間因違反毒品危
    害防制條例案件，經本院於97年9 月30日以97年度竹北簡字
    388 號判處有期徒刑6 月，於97年10月29日確定。其又於
    98年間因違反毒品危害防制條例案件，經本院於98年2 月10
    日以98年度竹北簡字42號判處有期徒刑3 月，於98年3 月2
    日確定。上開及案件，並經本院於97年12月22日以97年
    度聲字第1494號裁定應執行有期徒刑9 月確定。嗣其先於97
    年12月4 日起至98年6 月20日止入監執行，因依司法院大法
    官會議第662 號解釋內容意旨而先行釋放，再於99年1 月1
    日入監並與案件接續執行，於99年6 月13日縮刑期滿執行
    完畢。
二、向秋華前曾於94年間因施用毒品案件，經臺灣新竹地方法院
    檢察署檢察官聲請，而經本院於94年10月21日以94年度毒聲
    字第455 號裁定送勒戒處所觀察、勒戒，旋因觀察、勒戒結
    果，因認無繼續施用毒品傾向，於94年11月28日執行完畢出
    所，並經臺灣新竹地方法院檢察署檢察官於94年12月6 日以
    94年度發查毒偵字第74號為不起訴處分確定。其又於95年間
    因施用毒品案件，經臺灣新竹地方法院檢察署檢察官聲請簡
    易判決處刑，而經本院於95年3 月31日以95年度竹簡字第25
    6 號判處有期徒刑5 月，於95年4 月21日確定。其又於97年
    4 月間因施用毒品案件，經臺灣新竹地方法院檢察署檢察官
    起訴，而經本院於97年6 月9 日以97年度易字第375 號判處
    有期徒刑4 月，於97年6 月27日確定。其又於97年8 月間因
    施用毒品案件，經臺灣新竹地方法院檢察署檢察官聲請簡易
    判決處刑，而經本院於97年9 月30日以97年度竹北簡字第38
    8 號判處有期徒刑6 月，於97年10月29日確定。其又於98年
    間因施用毒品案件，經臺灣新竹地方法院檢察署檢察官聲請
    簡易判決處刑，而經本院於98年2 月10日以98年度竹北簡字
    第42號判處有期徒刑3 月，於98年3 月2 日確定。其又於99
    年間因施用毒品案件，經臺灣新竹地方法院檢察署檢察官聲
    請簡易判決處刑，而經本院於99年4 月1 日以99年度竹北簡
    字第117 號判處有期徒刑6 月，嗣經撤回上訴而於99年6 月
    14日確定。
三、詎向秋華猶不知悔改，仍未戒除毒癮，復於前開觀察勒戒執
    行完畢及前揭違反毒品危害防制條例案件後，又另行起意，
    並基於施用第二級毒品甲基安非他命之犯意，於99年8 月17
    日某時許，在其友人綽號「阿成」位於新竹縣新埔鎮新埔市
    場附近之住處內，以將第二級毒品甲基安非他命置於玻璃球
    內，再以火燒烤，吸其煙霧之方式，施用第二級毒品甲基安
    非他命。嗣因其為毒品列管調驗人口，為警通知其於99年8
    月20日到場，於同日18時許採集尿液，經警將其親採封緘之
    尿液送驗結果呈安非他命陽性反應及甲基安非他命陽性反應
    ，因而為警循線查悉上情。
四、案經新竹縣警察局新埔分局報告臺灣新竹地方法院檢察署檢
    察官偵查起訴。
    理  由
一、本件被告向秋華所犯毒品危害防制條例第10條第2 項施用第
    二級毒品罪，非死刑、無期徒刑、最輕本刑為三年以上有期
    徒刑之罪或高等法院管轄第一審案件，其於本院準備程序進
    行中就被訴事實為有罪之陳述，本院認為合於刑事訴訟法第
    273 條之1 第1 項之規定，裁定進行簡式審判程序，先予敘
    明。
二、訊據被告向秋華對於上揭時地以如事實欄所示方法，施用第
    二級毒品甲基安非他命等情坦承不諱，而經警將被告親採封
    緘之尿液送驗結果，確呈安非他命及甲基安非他命陽性反應
    等情，亦有採尿室毒品人口到場採尿名冊及台灣檢驗科技股
    份有限公司於99年9 月23日所出具之濫用藥物檢驗報告各1
    份附卷足憑，足見被告所為前開自白，確與事實相符而堪採
    信。
三、再者，被告前曾於94年間因施用毒品案件，經臺灣新竹地方
    法院檢察署檢察官聲請，而經本院於94年10月21日以94年度
    毒聲字第455 號裁定送勒戒處所觀察、勒戒，旋因觀察、勒
    戒結果，因認無繼續施用毒品傾向，於94年11月28日執行完
    畢出所，並經臺灣新竹地方法院檢察署檢察官於94年12月6
    日以94年度發查毒偵字第74號為不起訴處分確定。其又於95
    年間因施用毒品案件，經臺灣新竹地方法院檢察署檢察官聲
    請簡易判決處刑，而經本院於95年3 月31日以95年度竹簡字
    第256 號判處有期徒刑5 月，於95年4 月21日確定。其又於
    97 年4月間因施用毒品案件，經臺灣新竹地方法院檢察署檢
    察官起訴，而經本院於97年6 月9 日以97年度易字第375 號
    判處有期徒刑4 月，於97年6 月27日確定。其又於97年8 月
    間因施用毒品案件，經臺灣新竹地方法院檢察署檢察官聲請
    簡易判決處刑，而經本院於97年9 月30日以97年度竹北簡字
    第388 號判處有期徒刑6 月，於97年10月29日確定。其又於
    98年間因施用毒品案件，經臺灣新竹地方法院檢察署檢察官
    聲請簡易判決處刑，而經本院於98年2 月10日以98年度竹北
    簡字第42號判處有期徒刑3 月，於98年3 月2 日確定。其又
    於99年間因施用毒品案件，經臺灣新竹地方法院檢察署檢察
    官聲請簡易判決處刑，而經本院於99年4 月1 日以99年度竹
    北簡字第117 號判處有期徒刑6 月，嗣經撤回上訴而於99年
    6 月14日確定等情，亦有臺灣新竹地方法院檢察署刑案資料
    查註紀錄表、被告提示簡表、全國施用毒品案件紀錄表、受
    觀察勒戒人毒品及前科紀錄簡列表、矯正簡表暨臺灣高等法
    院被告前案紀錄表各1 份在卷足憑。綜上，本案事證已臻明
    確，被告於前案觀察勒戒執行完畢及前揭違反毒品危害防制
    條例案件後再犯施用第二級毒品甲基安非他命之犯行洵堪認
    定，應予依法論科。
四、按甲基安非他命屬毒品危害防制條例第2 條第2 項第2 款所
    列之第二級毒品。核被告向秋華所為，均係犯毒品危害防制
    條例第10條第2 項之施用第二級毒品罪。至其持有第二級毒
    品甲基安非他命後，又進而施用，其持有第二級毒品之低度
    行為，應為施用施用第二級毒品之高度行為所吸收，爰不另
    論其持有第二級毒品罪。又被告前曾於97年間因違反毒品
    危害防制條例案件，經本院於97年6 月9 日以97年度易字第
    375 號判處有期徒刑4 月，於97年6 月27日確定。其又於
    97年間因違反毒品危害防制條例案件，經本院於97年9 月30
    日以97年度竹北簡字388 號判處有期徒刑6 月，於97年10月
    29日確定。其又於98年間因違反毒品危害防制條例案件，
    經本院於98年2 月10日以98年度竹北簡字42號判處有期徒刑
    3 月，於98年3 月2 日確定。上開及案件，並經本院於
    97年12月22日以97年度聲字第1494號裁定應執行有期徒刑9
    月確定。嗣其先於97年12月4 日起至98年6 月20日止入監執
    行，因依司法院大法官會議第662 號解釋內容意旨而先行釋
    放，再於99年1 月1 日入監並與案件接續執行，於99年6
    月13日縮刑期滿執行完畢等情，有臺灣新竹地方法院檢察署
    刑案資料查註紀錄表及臺灣高等法院被告前案紀錄表各1 份
    在卷可參，其於受有期徒刑之執行完畢後，5 年以內故意再
    犯本件有期徒刑以上之罪，為累犯，應依刑法第47條第1 項
    之規定，加重其刑。爰審酌被告曾因施用毒品而觀察勒戒，
    復經判刑確定在案，猶不知悔悟，卻再犯本案，顯然自制力
    薄弱，本案施用毒品種類、犯罪手段、情節、所生危害，及
    被告所為係戕害自身身心健康，犯後尚能坦承犯行，態度良
    好等一切情狀，量處如主文所示之刑，以資懲儆。
據上論斷，應依刑事訴訟法第273 條之1 第1 項、 第299 條第1
項前段，毒品危害防制條例第10條第2 項，刑法第11條前段、第
47條第1 項，判決如主文。
本案經檢察官邱志平到庭執行職務。
中    華    民    國    100   年     4    月    22    日
                  刑事第九庭    法  官    楊惠芬
以上正本證明與原本無異。
如不服本判決應於收受本判決後10日內向本院提出上訴書狀，上
訴書狀應敘述具體理由。上訴書狀未敘述上訴理由者，應於上訴
期間屆滿後20日內補提理由書狀於本院( 均須按他造當事人之人
數附繕本 )「切勿逕送上級法院」。
中    華    民    國   100    年    4     月    22    日
                                書記官    許弘杰
附錄論罪科刑法條：
毒品危害防制條例第10條第2 項：
施用第二級毒品者，處三年以下有期徒刑。